【裁判字號】    99,訴,2431
【裁判日期】    991230
【裁判案由】    毒品危害防制條例
【裁判全文】
臺灣板橋地方法院刑事判決              99年度訴字第2431號
公  訴  人  臺灣板橋地方法院檢察署檢察官
被      告  黃欣文
上列被告因違反毒品危害防制條例案件，經檢察官提起公訴（99
年度毒偵字第5622號），被告於準備程序中就被訴事實為有罪之
陳述，經本院合議庭裁定由受命法官獨任進行簡式審判程序，判
決如下：
    主  文
黃欣文施用第一級毒品，累犯，處有期徒刑拾月。
    事  實
一、黃欣文於民國87年間，因施用毒品案件，經臺灣臺中地方法
    院裁定送勒戒處所觀察、勒戒後，認無繼續施用毒品之傾向
    ，於87年10月7 日觀察、勒戒執行完畢釋放，並經臺灣臺中
    地方法院檢察署檢察官以87年度偵字第20195 號為不起訴處
    分確定；復於上開觀察、勒戒執行完畢釋放後5 年內之90年
    間，再因施用毒品案件，經本院以90年度毒聲字第4168號裁
    定送勒戒處所觀察、勒戒後，認有繼續施用毒品之傾向，經
    本院裁定令入戒治處所施以強制戒治，於92年10月19日期滿
    執行完畢，同案經檢察官聲請簡易判決處刑，再經本院以91
    年度板簡字第12號判處有期徒刑6 月，於91年2 月15日確定
    （於本案不構成累犯）；又於97年間，因施用毒品案件，經
    本院以97年度訴字第1081號、97年度訴字第4299號各判處有
    期徒刑7 月，分別於97年9 月15日、97年12月26日確定；再
    於98年間，因施用毒品案件，經臺灣桃園地方法院以98年度
    審訴字第30號判處有期徒刑8 月，於98年3 月23日確定；上
    開3 罪業經同院以98年度聲字第1380號裁定應執行有期徒刑
    1 年7 月確定，於99年4 月3 日縮刑期滿執行完畢（於本案
    構成累犯）。詎猶不知悔改，明知海洛因係毒品危害防制條
    例第2 條第2 項第1 款所明定列管之第一級毒品，不得施用
    、持有，仍基於施用第一級毒品海洛因之犯意，於99年5 月
    15日17時許（起訴書略載為99年5 月15日21時40分許為警採
    尿時回溯26小時內之某時），在嘉義市中正公園附近友人住
    處之廁所內，以注射針筒注射之方式，施用海洛因1 次。嗣
    於99年5 月15日21時30分許，在嘉義縣布袋鎮中安里「過溝
    公園」內為警查獲，經警採集其尿液檢體送驗後，結果呈現
    嗎啡陽性反應，始悉上情。
二、案經嘉義縣警察局布袋分局報告臺灣嘉義地方法院檢察署檢
    察官呈請臺灣高等法院檢察署檢察長令轉臺灣板橋地方法院
    檢察署檢察官偵查起訴。
    理  由
一、本案被告黃欣文所犯係死刑、無期徒刑、最輕本刑為3 年以
    上有期徒刑以外之罪，其於準備程序中就前揭被訴事實為有
    罪之陳述，經受命法官告知簡式審判程序之旨，並聽取其與
    公訴人之意見後，本院認無不得或不宜改依簡式審判程序進
    行之情事，依刑事訴訟法第273 條之1 第1 項、第284 條之
    1 規定，裁定本案由受命法官獨任進行簡式審判程序；且依
    刑事訴訟法第273 條之2 及第159 條第2 項規定，不適用傳
    聞法則有關限制證據能力之相關規定，合先敘明。
二、上揭犯罪事實，業據被告於本院審理時自白不諱，且被告為
    警查獲後，經警採集其尿液檢體送鑑定，先以酵素免疫分析
    法（EIA ）初步檢驗，呈現鴉片類陽性反應，再以氣相層析
    質譜儀法（GC/MS ）確認檢驗，亦呈現嗎啡陽性反應等情，
    有臺灣檢驗科技股份有限公司於99年6 月2 日所出具報告編
    號KH/2010/00000000號濫用藥物檢驗報告、勘察採證同意書
    、代號與真實姓名對照表各1 紙在卷可稽（見嘉義縣警察局
    布袋分局刑案偵查卷宗第5 至7 頁），足徵被告任意性自白
    與事實相符，應堪採信。再被告前於87年間，因施用毒品案
    件，經臺灣臺中地方法院裁定送勒戒處所觀察、勒戒後，認
    無繼續施用毒品之傾向，於87年10月7 日觀察、勒戒執行完
    畢釋放，並經臺灣臺中地方法院檢察署檢察官以87年度偵字
    第20195 號為不起訴處分確定；復於上開觀察、勒戒執行完
    畢釋放後5 年內之90年間，再因施用毒品案件，經本院以90
    年度毒聲字第4168號裁定送勒戒處所觀察、勒戒後，認有繼
    續施用毒品之傾向，經本院裁定令入戒治處所施以強制戒治
    ，於92年10月19日執行完畢，同案經檢察官提起公訴，再經
    本院以91年度板簡字第12號判處有期徒刑6 月，於91年2 月
    15日確定等情，此觀卷附臺灣高等法院被告前案紀錄表1 份
    即明。是以被告於87年間初犯施用毒品罪後，於初犯之觀察
    、勒戒執行完畢釋放後5 年內之90年間再犯施用毒品罪，並
    經法院判刑確定，已屬「5 年內再犯」之情形，而與毒品危
    害防制條例第20條所定，「初犯」或「5 年後再犯」始得以
    觀察、勒戒之保安處遇替代刑事追訴程序之要件不符，自應
    依毒品危害防制條例第23條第2 項規定，依法追訴、處罰。
    本案事證明確，被告犯行洵堪認定，應依法論科。
三、按海洛因係毒品危害防制條例第2 條第2 項第1 款所明定列
    管之第一級毒品。是核被告所為，係犯毒品危害防制條例第
    10條第1 項之施用第一級毒品罪。被告施用海洛因前後，持
    有海洛因之低度行為，為施用之高度行為所吸收，不另論罪
    。被告有上述事實欄所載之科刑及執行紀錄，此觀卷附臺灣
    高等法院被告前案紀錄表1 份即明，其於受有期徒刑之執行
    完畢後，5 年以內故意再犯本件有期徒刑以上之罪，為累犯
    ，應依刑法第47條第1 項規定加重其刑。爰審酌被告曾因施
    用毒品案件，經觀察、勒戒及強制戒治執行完畢釋放，並獲
    得不起訴處分之寬典（見卷附臺灣高等法院被告前案紀錄表
    ），猶不知悔改，而再犯本件施用第一級毒品罪，顯見其戒
    除毒癮之意志薄弱，惟其施用毒品係自戕行為，對他人法益
    尚無具體危害，兼衡被告之品行、智識程度、生活狀況、犯
    罪之動機、目的、手段、坦承犯行之犯罪後態度等一切情狀
    ，量處如主文所示之刑，以資懲儆。
據上論斷，應依刑事訴訟法第273 條之1 第1 項、第299 條第1
項前段，毒品危害防制條例第10條第1 項，刑法第11條前段、第
47條第1 項，判決如主文。
本案經檢察官黃明絹到庭執行職務。
中    華    民    國    99    年    12    月    30    日
                  刑事第八庭    法  官    賴彥魁
上列正本證明與原本無異。
如不服本判決，應於判決送達後10日內，向本院提出上訴書狀，
並應敘述具體理由；其未敘述上訴理由者，應於上訴期間屆滿後
20日內向本院補提理由書（均須按他造當事人之人數附繕本），
「切勿逕送上級法院」。
                                書記官    楊文祥
中    華    民    國    99    年    12    月    30    日
附錄本案論罪科刑法條全文：
毒品危害防制條例第10條
施用第一級毒品者，處6 月以上5 年以下有期徒刑。
施用第二級毒品者，處3 年以下有期徒刑。

司法院資訊處製作；財團法人民間司法改革基金會備份。
